【裁判字號】    99,簡上,29
【裁判日期】    991231
【裁判案由】    返還代墊款
【裁判全文】
臺灣雲林地方法院民事判決              99年度簡上字第29號
上 訴 人  即
附帶被上訴人  陳洪金葉
被上訴人  即
附 帶 上訴人  張裕龍
上列當事人間請求返還代墊款事件，上訴人（即原告）對於中華
民國99年6 月17日本院斗六簡易庭99年度六簡字第88號第一審判
決提起上訴，被上訴人（即被告）並為附帶上訴，本院合議庭於
民國99年12月23日言詞辯論終結，判決如下：
    主      文
上訴駁回。
原判決關於命附帶上訴人給付超過新台幣貳萬元本息部分，及該
部分假執行之宣告，暨負擔訴訟費用之裁判均廢棄。
前開廢棄部分，附帶被上訴人在第一審簡易之訴駁回。
其餘附帶上訴駁回。
第一審訴訟費用由被上訴人負擔廿分之三，餘由上訴人負擔。第
二審上訴部分之訴訟費用由上訴人負擔；附帶上訴部分之訴訟費
用由附帶上訴人負擔廿分之九，餘由附帶被上訴人負擔。
    事實及理由
一、上訴人即附帶被上訴人（下同）方面：
  (一)於原審起訴主張：
    1.被上訴人（即附帶上訴人，下同）於民國（下同）98年7
      月間委託伊代辦前往越南娶親事務，約定報酬為新台幣（
      下同）300,000 元，而被上訴人來往國外之簽證費、機票
      費、在越南食宿交通費、越南媒人費、相親交通費、聘金
      、洞房花燭夜費用均由伊先行墊付，被上訴人則待迎娶新
      娘回台灣後，始需給付上開酬金。
    2.嗣伊帶同被上訴人與訴外人即其父親張實雄於98年7 月18
      日前往越南河內海防5 天4 夜進行相親，並經被上訴人選
      定迎娶越南女子范氏草後返台；因越南法規規定娶親須至
      越南河內台辦處面談，被上訴人乃於同年10月21日委託伊
      辦理簽證、購買機票後單獨前往；詎料，被上訴人因不善
      言語致未能通過面談後，竟於伊以存證信函通知其再次前
      往第2 次面談時，即拒不配合，半途毀約。
    3.茲因伊除先後為被上訴人父子代墊上開出國之簽證、護照
      、機票等費用各64,100元、21,500元，合計為85,600元外
      ，並交付越南媒人黎世贈美金2,500 元，作為渠等在越南
      5 天4 夜之食宿、交通、相親雜費等費用，依訴訟繫屬日
      即99年4 月15日之美金匯率31.552換算結果為78,880元，
      則伊共計為被上訴人墊付164,480 元，而被上訴人迄今僅
      支付伊40,000元，尚不足124,480 元，為此本於兩造間之
      上開約定，請求被上訴人給付前揭金額及自起訴狀繕本送
      達翌日起至清償日止，按法定利率計算之遲延利息。
  (二)於本院補稱：
    1.伊帶同被上訴人父子至越南河內5 天4 夜，並由越南媒人
      黎氏贈安排40多名越南女子至旅社與被上訴人相親，所生
      費用之龐大可想而知，因上開費用本應由被上訴人支付，
      但被上訴人卻未曾支付任何費用，自足認係由伊交付黎氏
      贈之美金2,500 元支應，此亦有黎氏贈出具之書面可資證
      明，是原審認定該證明書無證據能力，顯然違背事實，於
      法不合。
    2.而被上訴人回台後，再次到越南進行第一次面談時，住宿
      旅社4 天3 夜之費用，亦係由伊所交付黎氏贈之上開美金
      2,500元所代墊。
    3.至被上訴人雖稱遭人請求美金750 元辦理面談，故拒絕第
      二次面談云云，然此乃其自行捏造之詞，又被上訴人第一
      次前往越南面談之機票既係伊所購買，其於越南之旅社、
      食宿、交通等費用復經伊連絡黎氏贈支付，是被上訴人主
      張其第一次至越南面談共支出28,000元亦屬謊言。
  (三)原審判命被上訴人給付上訴人45,600元及自99年4 月22日起
    至清償日止，按週年利率5 ％計算之利息，並駁回上訴人其
    餘部分之訴。上訴人就其敗訴部分不服，提起上訴，並聲明
    ：
    1.原判決不利於上訴人部分廢棄。
    2.上開廢棄部分，被上訴人應再給付上訴人78,880元，及自
      99年4 月22日起至清償日止，按年息5 ％計算之利息。
  (四)對被上訴人附帶上訴部分聲明：附帶上訴駁回。
二、被上訴人即附帶上訴人則辯稱：
  (一)上訴人與其父子於事前所達成之口頭協議為：
    1.其交付被上訴人前往越南娶親的費用，包括機票及所有開
      銷，1 個人1 次往返為20,000元。
    2.女方未能嫁到台灣，被上訴人及當事人所有的支出費用，
      除前項外，由上訴人承擔。
    3.事成之後，女方下嫁至台灣滿1 年，方由被告支付包括之
      前的所有費用，總計300,000 元。
  (二)嗣上訴人於98年7 月18日至22日組團到越南，被上訴人父子
    參加前往，依約僅需負擔每人20,000元，共40,000元，其他
    費用即與被上訴人無關，且連同上訴人在內，既有5 人一同
    前往，是次機票等費用64,100元自不應由其全部負擔；而上
    訴人另主張其於98年10月19日至11月1 日第2 次前往越南往
    返之機票費用21,500元，則屬浮報。且上訴人於越南迎娶時
    ，曾遭要求包紅包、禮物給女方，共計70,000餘元均係由其
    支出，是上訴人主張伊有交付黎氏贈美金2,500 元乙節，自
    非屬實。
  (三)又上訴人為逃避支出相關費用，於被上訴人第2 次前往越南
    為第1 次面談時，僅由其單獨前往，已違反兩造之協議，並
    使被上訴人另花費28,000元，此費用理應由上訴人賠償被上
    訴人；又女方在面談時故意陳述不實，致面談未能通過，而
    當地媒人復曾向其要求預支美金750 元，才有可能通過面談
    ，使被上訴人自覺被騙，故不願第2 次前往面談，上訴人不
    應推責於被上訴人違約。
  (四)茲因兩造之協議雖未約定面談次數，但須女方嫁到台灣，才
    算成功，而被上訴人第1 次面談既未通過，理應不用再前往
    面談，否則若面談一直無法通過，被上訴人勢必一再前往越
    南，顯不合理，是上訴人請求其支出所述費用均無理由，為
    此對上訴人上訴部分答辯聲明：駁回上訴。並就原審判決命
    其給付部分提起附帶上訴，及聲明：
    1.原審判決不利於附帶上訴人部分廢棄。
    2.上開廢棄部分，附帶被上訴人在第一審簡易之訴駁回。
三、兩造爭執及不爭執之事實：
  (一)不爭執之事實：
    1.被上訴人於98年7 月間委託上訴人為伊代辦前往越南娶親
      事務，被上訴人迎娶越南女子回到台灣後，始需另給付
      300, 000元予上訴人。
    2.上訴人於98年7 月18日帶同被上訴人與其父張實雄前往越
      南河內海防5 天4 夜進行相親，被上訴人並選定迎娶越南
      女子范氏草；被上訴人父子已依約交付每趟每人費用各2
      萬元。
    3.被上訴人於98年10月21日委託上訴人辦理簽證、購買機票
      後，單獨前往越南河內台辦處接受第1 次面談，未能通過
      。
    4.面談未果後，上訴人隨即請越南媒人黎氏贈為被上訴人安
      排相親。
    5.上訴人以存證信函通知被上訴人於99年3 月10日再度前往
      越南河內台辦處接受第2 次面談，為被上訴人所拒絕。
  (二)爭執之事實：
    1.兩造是否約定被上訴人，若不能迎娶越南女子回台，則前
      往越南之費用，每趟旅程等所有費用為定額20,000元？
    2.上訴人是否有交付越南媒人「黎氏贈」美金2,500 元？若
      有，上開費用之用途為何？得否向被上訴人收取？
四、法院得心證之理由：
  (一)按現今民間常見之包娶越南新娘之契約，其內容通常包括替
    當事人辦理一切有關來往越南、相親、結婚等手續，使得越
    南新娘能順利來台與當事人同居，故此種契約一方面具有婚
    姻居間之性質，又兼有承攬及委任契約之特性，應可認為係
    上述3 種契約混合之無名契約，惟各個契約之約定並不相同
    ，故系爭契約之實質內容及法律關係除參照民法有關居間、
    委任、承攬規定外，仍需視當事人具體約定內容而定之；然
    此種契約之目的，既係旨在撮合異國姻緣，且能否成功需尊
    重當事人意願，不能強求，從而，一般承攬仲介業者，所能
    提供者，通常僅係代辦準新郎往返越南、準新娘來台之交通
    、食宿等相關手續，提供準新郎相親之機會，及辦理翻譯、
    相關證件、結婚手續等服務，並對於往返越南之次數及相親
    之對象人數等皆約定有一定限制，惟凡此內容，均應視委託
    當事人與承辦業者雙方於契約中為如何具體之約定。
  (二)經查，本件上訴人主張兩造於98年7 月間達成口頭協議，約
    定由上訴人為被上訴人代辦前往越南娶親事宜，於新娘娶回
    台灣後，被上訴人應給付上訴人300,000 元；嗣被上訴人雖
    因此支付上訴人40,000元，並於同年、月18日與訴外人即被
    上訴人父親張實雄由上訴人陪同至越南挑中新娘，然被上訴
    人於同年10月21日單獨前往越南面談，竟未通過，經上訴人
    通知被上訴人第2 次前往越南面談，被上訴人即不願前往等
    情，有上訴人於原審所提出之男方為被上訴人之越南結婚面
    談預約表（面談日期為2009年10月29日）影本1 紙，及僑武
    旅行社股份有限公司所開立客戶姓名為被上訴人之出國費用
    明細表2 份（備註欄分別記載：張裕龍、張實雄、18/JUL－
    22/JUL，及19/OCT－01/NOV）附卷（見原審卷第5 －7 頁）
    可稽，且為兩造所不爭執，自足堪採信為真實。
  (三)其次，上訴人稱伊受被上訴人委託代辦前往越南娶親事務，
    除為被上訴人父子所代墊先後2 次出國之簽證、護照、機票
    等費用各64,100元、21,500元，合計為85,600元外，並曾交
    付越南媒人黎世贈美金2,500 元，作為渠等在越南5 天4 夜
    之食宿、交通、相親等雜費之費用，依本件訴訟繫屬日即99
    年4 月15日之美金匯率31.552換算結果，為78,880元，是伊
    共計為被上訴人墊付164,480 元，上開費用依兩造之協議自
    應由被上訴人負擔，因被上訴人迄今僅支付伊40,000元，尚
    不足124,480 元，伊自得請求上訴人給付剩餘之款項云云，
    為被上訴人所否認，被上訴人並以上訴人代辦迎娶越南新娘
    之方式，係被上訴人往返越南每人每次僅須給付費用20,000
    元，並於成功迎娶新娘來台後，始須給付300,000 元；如未
    成功，則所有費用均由上訴人自行承擔等語資為抗辯，亦提
    出同樣委託上訴人代辦迎娶越南新娘之證人王高慶、李進德
    之證詞為據，經查：
    1.兩造同意由受命法官於準備程序調查證據後，證人李進德
      於99年9 月9 日準備程序，到庭時證稱：「（法官問證人
      ：是否認識陳洪金葉？如何認識？）證人：認識，他登報
      紙在介紹越南新娘。」「（法官問證人是否有委託他？）
      證人：是的。」「（法官問證人：七月十八日有無到越南
      ？）證人：有的，我是去簽結婚證書，【我以前已經先過
      去四、五趟。】」「（法官問證人以前娶妻是否陳洪金葉
      介紹？）證人：是的，【費用是太太有娶到臺灣來才付錢
      ，如果沒有娶成的話就不用付錢。】」「（法官問證人：
      如果越南說好要娶，但是因為手續沒有辦好所以沒有娶成
      ，是否要支付費用？）證人：只有要付機票費用。」「（
      法官問證人：機票費用多少？）證人：據我所知，【包含
      生活費上訴人是向我說二萬一】，向王高慶收二萬五，向
      張裕龍父子各收二萬，合計四萬。」…「（法官問證人李
      ：相親的過程還沒有看上之前，是否要給錢給帶來給你們
      看的女孩子？）證人李：不用，至於要不要給越南方面的
      媒人我不清楚。」「（法官問證人李：是否有與上訴人約
      定對方媒人的錢？）證人：沒有，【第一次只有說負擔機
      票錢與住宿費二萬一】。」等語，有本院上開期日之準備
      程序筆錄附卷（見本院卷第26－30頁）可稽。
    2.而證人王高慶於上開期日到庭時亦證稱：「（法官問證人
      王高慶：是否認識上訴人？）證人：是的。也是娶越南新
      娘的時候認識的。」「（法官問證人：與上訴人如何約定
      費用？）證人：【如果有娶成的話再付錢】，如果沒有娶
      成的話就繳納【機票錢及生活費】。」「（法官問證人：
      在越南哪個機場起降？）證人：越南的河內，台灣是從桃
      園中正機場出發。」「（法官問證人：往回機票錢多少？
      」「證人：【第一次含吃住貳萬元】。」「（法官問證人
      ：相親時是否要繳費用？）證人：不用。」…「（法官問
      證人王：你相親幾個人？）證人王：總共看了二次，每次
      都是十幾個，我有娶成太太。」「（法官問證人：總共繳
      多少錢？）證人：他跟我收三十萬元，因為他與我父親約
      定，娶成就是參拾萬。」「（法官問證人：有無約定女孩
      子要來多久？）證人：他說一年內跑掉要賠。」…「（
      法官問證人：第一次給上訴人多少錢？）證人：貳萬元，
      【每一次去都是二萬元】的機票錢。」「【（法官問證人
      ：第一次沒有相成，除了二萬元的機票與生活費外，有無
      支付其他費用給上訴人？）證人：無。】」「（法官問證
      人：你剛剛說三十萬元是你第二次相親有娶成過來之後，
      才依約給的？）證人：是的。」「（法官問證人：第一次
      相親是否還是要給二萬，那次有無成功？）證人：有成功
      ，第二次要去面談，第二次面談的費用二萬元也是我花的
      。」「（法官問證人：第二次面談沒有成功，所以去第三
      次，第三次小姐不要了，所以第三次馬上就安排當地的女
      孩子相親。第三次看了幾個女孩子？）證人：也是十幾個
      。」「（法官問證人：第三次以後後來又去幾次？）證人
      ：去二次，這兩次的機票錢【每次二萬元】，也是我付的
      。」云云，亦有上開筆錄可查。
    3.是依證人李進德共所稱：其已前往越南四、五趟，與被上
      訴人一同前往時為21,000元，且代辦費用為【太太有娶到
      臺灣來才付錢，如果沒有娶成的話就不用付錢。】及證人
      王高慶所證述之代辦內容：如果有娶成的話再付錢，如果
      沒有娶成的話就繳納機票錢及生活費，而其第一次去【除
      了20,000元的機票與生活費外，無支付其他費用】給上訴
      人，之後第二次面談同樣支出20,000元，第三次以後後來
      又去了二次，這兩次一樣每次支出20,000元機票錢等情；
      再參以被上訴人主張訴外人即其父親張實雄於第1 次隨同
      其前往越南時於機場，渠等共僅支付40,000元予上訴人，
      即上訴人向渠等收取每人20,000元等情時，被上訴人稱係
      在機場交付、上訴人稱非在機場收取，然上訴人對已收取
      該趟費用每人各20,000元則不爭執，有本院99年9 月23日
      之言詞辯論筆錄在卷（見本院卷第49、50頁）可按，則訴
      外人張實雄既非為迎娶越南新娘而一同前往，如依上訴人
      所述，所有開銷均應由每人實際負擔，上訴人如何可能僅
      收取張實雄20,000元，卻不列其為本件之當事人而一併請
      求？顯見被上訴人主張上訴人於協議當時，承諾每人每次
      前往之費用為定額20,000元，所述非虛，應屬可採。
    4.至上訴人固以伊與證人李進德間因代辦越南娶妻乙事尚有
      訟爭為由，主張證人李進德所言不實，並提出臺灣臺南地
      方法院臺南簡易庭99年度南簡字第242 號民事判決書影本
      1 份為憑，惟綜合證人李進德與兩造間之詰問、回答，均
      與被上訴人所辯，及證人王高慶所述大致相符，再佐以證
      人李進德與被上訴人間並無利害關係，應無偽證之動機，
      又證人李進德與上訴人間之訴訟利益非鉅，且於本件訴訟
      所為證述對上開已判決之訴訟事件亦不生影響，而無甘冒
      觸犯偽證罪之必要等情，是證人李進德、王高慶2 人之證
      言應可作為法院判斷事實之依據，益徵被上訴人之辯詞與
      事實相合，足勘採信。
    5.況查，本件上訴人既係以為人代辦前往越南娶親為業，基
      於經營規模與經濟、業務連絡等因素，本可與當地媒人甚
      或代辦業者達成一定合作，將安排越南小姐至旅社相親之
      行政作業、往返交通等費用壓低；且代辦業者為招攬生意
      ，本非無壓低前往越南相親之花費以吸引客戶委任，以期
      待成功辦理完畢後之每件高達數十萬元利益，況依本件上
      訴人所請求之各項費用觀之，如欲委託上訴人代辦越南娶
      親者，每次前往越南相親，【不論成功與否】，均需支出
      上開與顯高於一般來回機票費用等不相當之定額費用，自
      應包含食宿、相親雜費，況事成之後，仍須付出更龐大之
      代辦費用。是縱然上訴人所媒介之相親者，每人每次至越
      南相親所需支出之相關費用，實較業者所收取之費用為高
      ，然此差價要屬代辦業者經營此類事務所須負擔之風險，
      本不應於媒介或代辦期望失敗後，即要求轉嫁予被上訴人
      ，而應由業者自行承受，此亦可使業者提高服務品質，促
      成委託客戶順利迎娶越南新娘，始與其若能成功促使迎娶
      後，可收取所約定之高額報酬之意旨相符。
    6.此外，上訴人所據以主張其曾於98年7 月16日為被上訴人
      父子所代墊出國之簽證、護照、機票等費用各64,100元之
      憑據（原審卷第6 頁），經核該旅行社出具之「出國費用
      明細表」，實已詳列包括上訴人本人在內之來回機票等費
      用，嗣由本院當庭提示，兩造均不爭執，益見上訴人自起
      訴時即有虛列費用情事。
    7.綜上，本件兩造係以被上訴人往返越南每人每次僅須給付
      費用20,000元，並於成功迎娶新娘來台後，始須給付300,
      000 元；如未成功，則所有費用均由上訴人自行承擔之事
      實，可以認定。
  (四)再者，上訴人雖稱被上訴人於選定迎娶越南女子范氏草後，
    因其不善言語致未能通過面談，竟於伊以存證信函通知其再
    次前往第2 次面談時，即拒不配合，半途毀約，伊始向其請
    求第1 次相親的費用云云，然為被上訴人所否認，並以上訴
    人為逃避支出相關費用，於被上訴人第2 次前往越南為第1
    次面談時，僅由其單獨前往，已違反兩造之協議，並使被上
    訴人另花費28,000元，又女方在面談時故意陳述不實，致面
    談未能通過，而當地媒人復曾向其要求預支美金750 元，才
    有可能通過面談，使被上訴人自覺被騙，不願第2 次前往面
    談，是違約不應歸責於被上訴人等語為辯。經查：
    1.被上訴人就所述情節，固未能舉證以實其說，惟上訴人既
      係以代辦越南娶親為業，且對被上訴人於98年10月21日係
      單獨前往越南面談乙情，亦不爭執，則上訴人於被上訴人
      前往越南河內台辦處辦理娶親事宜時，在被上訴人不熟悉
      當地風土民情之情況下，基於契約之誠信，本應隨同前往
      ，抑或委由足堪信任之當地人陪同辦理，並於被上訴人反
      應前情時，向上開受任之當地人詳加求證，善盡伊受託辦
      理娶親事務之義務。詎料，本件上訴人除未能陪同被上訴
      人前往外，對被上訴人主張前開各情，亦僅空言否認，已
      見上訴人未善盡媒介過程應負之義務。
    2.上訴人對於被上訴人所稱支出，亦僅能以被上訴人額外之
      支出均係其所虛構或自願支付為由，然不問被上訴人能否
      證明有無其所述之支出，上訴人將其受被上訴人委託應協
      助辦理娶親事務之誠信義務，置之不顧，實難謂無使隻身
      前往越南之被上訴人於異地陷於兩邊需索金錢之困境。
    3.關於上訴人所稱有交付越南媒人黎世贈美金2,500 元，黎
      氏贈並有將該款項實際用於支出被上訴人在越南期間之食
      宿、交通、相親雜費等費用乙情，上訴人始終未能提出何
      具體明細及憑證，僅憑所謂「黎氏贈」署名之書面資為依
      據，尚難認上訴人真有支付美金2,500 元，且係用於被上
      訴人相親之花費，更與兩造先前定額費用約定意旨有間。
    4.進而言之，揆以前述代辦業者對相關費用之差價，應屬代
      辦業者經營此類事務所須負擔之風險等情，益徵上訴人一
      再向被上訴人請求未能積極證明之費用，顯失其依據，因
      之，上訴人以前揭情詞，主張被上訴人應負違約之責，亦
      屬無由。
  (五)至被上訴人固另稱其第2 次前往越南，上訴人除了代為繳納
    機票費用外，其餘費用均係由其自行負擔，於前往面談時共
    花費28,000元，故不願給付20,000元予上訴人云云，惟被上
    訴人既已委託上訴人代為辦理前往越南之事務，本應依兩造
    前揭約定，每次給付上訴人20,000元，且被上訴人就其於越
    南有支出28,000元乙節，被上訴人除自承有部分用予給越南
    女子上課費用外，關於其他支出，亦未舉證以實其說，縱認
    屬實，是否為兩造所約定應包含於每次前往越南之花費，亦
    非無疑，而不應准予與其所應給付之費用相抵銷，是被上訴
    人遽以前開事由拒絕給付上訴人其第2 次前往越南之費用，
    要非有理。
  (六)準此，本件被上訴人委託上訴人代辦越南娶親之協議，係約
    定被上訴人往返越南每人每次僅須給付費用20,000元，並於
    成功迎娶新娘來台後，始須給付300,000 元；如未成功，則
    所有費用均由上訴人自行承擔等情，既足堪認定，而被上訴
    人未能成功迎娶越南新娘來台乙情，復為兩造所不爭執，則
    上訴人依兩造上開約定，僅得向被上訴人請求每人每次前往
    越南之費用20,000元，而兩造對於上訴人先於98年7 月18日
    帶同其父親張實雄一同前往越南，其後並於同年10月21日委
    託被上訴人辦理簽證、購買機票後，單獨前往越南，共計為
    3 人次之事實，既不爭執，上訴人依約自僅得請求被上訴人
    給付60,000元（計算式：20,000元/ 人/ 次×3 人/ 次＝
    60,000元）；而上訴人對被上訴人主張於第1 次前往越南時
    ，已支付上訴人40,000元乙節，亦不爭執，則被上訴人依本
    件兩造代辦越南娶親之協議，自僅應再給付上訴人20,000元
    （計算式：60,000元－40,000元＝20,000元）。
五、綜上所述，本件上訴人起訴請求被上訴人給付伊代辦越南娶
    親所支出之124,480 元與法定遲延利息，其中20,000元及自
    起訴狀繕本送達之翌日即99年4 月22日起至清償日止，按年
    息5 ％計算之利息，為有理由，應予准許，逾此部分，為無
    理由，應予駁回。原審就上開應不予准許部分，為上訴人敗
    訴之判決，即無不合，上訴人指摘原判決此部分不當，求予
    廢棄改判，為無理由。而原審就超過上開應准許部分，為附
    帶上訴人敗訴之判決，並依職權為假執行之宣告，自有未洽
    ，附帶上訴意旨就此部分指摘原判決不當，求予廢棄改判，
    為有理由；又原審就上開應准許部分判決附帶上訴人如數給
    付，並依職權宣告假執行，於法並無不合，附帶上訴人附帶
    上訴意旨指摘原判決此部分不當，求予廢棄改判，為無理由
    ，應予駁回其此部分之附帶上訴。
六、本件為判決之基礎已臻明確，兩造其餘之陳述及所提其他證
    據，經本院斟酌後，認為均於判決之結果無影響，亦與本案
    之爭點無涉，自無庸逐一論述，併此敘明。
七、本件無需再為假執行之宣告：
    本件訴訟標的金額未逾1,500,000 元，不得上訴第三審，經
    本院宣示判決時即為確定，故無須依民事訴訟法第389 條第
    1 項第5 款規定職權宣告假執行，附此敘明。
八、據上論結，本件上訴為無理由，附帶上訴為一部有理由，一
    部無理由，依民事訴訟法第436 條之1 第3 項、第450 條、
    第449 條第1 項、第78條、第79條，判決如主文。
中    華    民    國    99    年    12    月    31    日
                  民事第一庭    審判長  邱瑞裕
                                法  官  冷明珍
                                法  官  黃玉清
以上正本係照原本作成。
本判決不得上訴。
中    華    民    國    99    年    12    月    31    日
                                書記官  王振州

司法院資訊處製作；財團法人民間司法改革基金會備份。
